【裁判字號】    97,訴,3453
【裁判日期】    980420
【裁判案由】    搶奪等
【裁判全文】
臺灣彰化地方法院刑事判決              97年度訴字第3453號
公  訴  人  臺灣彰化地方法院檢察署檢察官
被      告  乙○○
上列被告因搶奪等案件，經檢察官提起公訴（97年度偵字第9994
號），本院以簡式審判程序判決如下：
    主    文
乙○○竊盜，累犯，處有期徒刑肆月；又意圖為自己不法之所有
，而搶奪他人之動產，累犯，處有期徒刑捌月；應執行有期徒刑
拾壹月。
    犯罪事實
一、乙○○前於民國93間因竊盜案件，經本院以93年度彰簡字第
    340號判決判處有期徒刑2月確定，甫於93年8月2日易科罰金
    執行完畢。詎猶不知悔改，於97年11月1日上午10時40分許
    ，在彰化縣彰化市○○路，向騎乘車牌號碼KIN-138號重型
    機車行經該處之路人丙○○請求讓其與女友馬莉雯（另經臺
    灣彰化地方法院檢察署檢察官以97年度偵字第9994號為不起
    訴處分確定）搭便車，丙○○應允而讓其2人上車。嗣馬莉
    雯於八卦山飛機展示場、卦山月圓餐廳附近先下車，乙○○
    則以要到藥局買藥為由，要求丙○○繼續載其至彰化縣彰化
    市○○路之便利商店，詎丙○○於同日同時50分許騎乘前開
    機車行經公園路自來水公司附近時，乙○○竟意圖為自己不
    法之所有，徒手竊取丙○○所有置於長褲後面口袋之皮夾1
    個（內含現金新臺幣【下同】1600元及部分證件）得逞，丙
    ○○察覺後，立即將車停在彰化縣彰化市○○路239巷前，
    熄火下車且將機車鑰匙拿在手上，要求乙○○將皮夾返還，
    2 人於爭論之際，乙○○復意圖為自己不法之所有，趁丙○
    ○不備，徒手將丙○○手上之機車鑰匙搶走，丙○○見狀欲
    伸手搶回機車鑰匙，乙○○仍以該鑰匙發動前開機車後，騎
    乘前開機車逃逸而搶奪該機車得逞。其後乙○○取出皮夾內
    1600元花用殆盡，再將前開機車及皮夾分別丟棄於路邊。嗣
    經丙○○報警處理，為警調閱路口監視器畫面而循線查獲。
二、案經彰化縣警察局彰化分局報告臺灣彰化地方法院檢察署檢
    察官偵查起訴。
    理    由
一、本件被告乙○○所犯係死刑、無期徒刑、最輕本刑為3年以
    上有期徒刑以外之罪，其於準備程序中就被訴事實為有罪之
    陳述，經告知被告簡式審判程序之旨，並聽取公訴人及被告
    之意見後，本院合議庭認為適宜而裁定由受命法官獨任進行
    簡式審判程序，合先敘明。
二、訊據被告乙○○對於前開犯罪事實均坦承不諱，核與證人即
    被害人丙○○、證人馬莉雯於警詢及偵查中、證人甲○○於
    警詢中證述情節相符，並有員警職務報告、搜索扣押筆錄、
    扣押物品目錄表、扣押物品清單、彰化縣警察局車輛協尋電
    腦輸入單、監視器翻拍畫面、現場及衣物照片等件在卷可稽
    。此外，被告為本案犯行時，雖因藥物使用致思考品質受損
    ，行事衝動不顧後果，但「無法辨識行為違法或依其辨識而
    行為之能力」未達顯著降低之狀態，亦有員警職務報告、藥
    品照片、彰化縣警察局彰化分局訪查紀錄表、臺灣彰化地方
    法院檢察署法醫室說明及行政院衛生署草屯療養院98年3月
    20日草療精字第1805號精神鑑定報告書等件附卷可憑。足認
    被告自白與事實相符，堪可採信。綜上所述，本件事證明確
    ，被告犯行堪以認定。
三、核被告乙○○所為，係犯刑法第320條第1項竊盜罪及第325
    條第1項搶奪罪。被告前開2次犯行，犯意各別，行為互殊，
    應予分論併罰。查，被告前於93間因竊盜案件，經本院以93
    年度彰簡字第340號判決判處有期徒刑2月確定，甫於93年8
    月2日易科罰金執行完畢，有臺灣高等法院被告前案紀錄表
    各1份在卷可稽，被告於受有期徒刑執行完畢後5年以內，再
    故意犯本件有期徒刑以上之罪，為累犯，均應依法加重其刑
    。爰審酌被告竊得及搶得財物之價值、不思以正當方法賺取
    金錢，竟為本案犯行及其犯罪之動機、目的、手段、所生危
    害，及犯罪後態度等一切情狀，各量處如主文所示之刑，並
    定其應執行之刑。另扣案之被告所穿著上衣、褲子各1件及
    拖鞋1雙，核非被告直接供犯罪所用之物，爰不予宣告沒收
    ，附此敘明。
據上論斷，應依刑事訴訟法第第273條之1第1項、第299條第1項
前段，刑法第320條第1項、第325條第1項、第47條第1項、第51
條第5款，刑法施行法第1條之1第1項、第2項前段判決如主文。
本案經檢察官張聖傳到庭執行職務。
中    華    民    國    98    年    4     月    20    日
                  刑事第五庭    法  官  蔡家瑜
以上正本證明與原本無異。
如不服本判決應於收受判決後10日內向本院提出上訴書狀，並應
敘述具體理由；其未敘述上訴理由者，應於上訴期間屆滿後20日
內向本院補提理由書（均須按他造當事人之人數附繕本）「切勿
逕送上級法院」。
告訴人或被害人對於判決如有不服具備理由請求檢察官上訴者，
其上訴期間之計算係以檢察官收受判決正本之日期為準。
中    華    民    國    98    年    4     月    20    日
                                書記官  陳秀鳳
附錄論罪科刑法條：
中華民國刑法第320條第1項
意圖為自己或第三人不法之所有，而竊取他人之動產者，為竊盜
罪，處5年以下有期徒刑、拘役或5百元以下罰金。
中華民國刑法第325條第1項
意圖為自己或第三人不法之所有，而搶奪他人之動產者，處6月
以上5年以下有期徒刑。


司法院資訊處製作；財團法人民間司法改革基金會備份。
